【裁判字號】    96,訴,1431
【裁判日期】    970826
【裁判案由】    偽造文書等
【裁判全文】
臺灣臺北地方法院刑事判決              96年度訴字第1431號
公  訴  人  臺灣臺北地方法院檢察署檢察官
被      告  甲○○
                      3樓
上列被告因偽造文書等案件，經檢察官提起公訴（96年度偵字第
17525 號、第18239 號），因被告於準備程序就被訴事實為有罪
之陳述，經告以簡式審判之旨，並聽取當事人之意見後，本院合
議庭裁定改由受命法官獨任行簡式審判程序，判決如下：
    主  文
甲○○共同連續行使偽造私文書，足以生損害於公眾及他人，累
犯，處有期徒刑參年，偽造如附表四編號一之印章、印文或署押
，及編號四所示之物，均沒收。又共同意圖為自己不法之所有，
以詐術使人將本人之物交付，未遂，累犯，處有期徒刑壹年，減
為有期徒刑陸月，偽造如附表四編號二之印章，及編號五所示之
物，均沒收。又共同行使偽造私文書，足以生損害於他人，累犯
，處有期徒刑壹年貳月，偽造如附表四編號三之印章、署押，及
編號六所示之物，均沒收。應執行有期徒刑肆年肆月，偽造如附
表四編號一至三之印章、印文或署押，及編號四至六所示之物，
均沒收。
    事  實
一、甲○○前於民國91年間因詐欺、施用毒品、偽造文書等案件
    ，經本院93年度簡字第515 號、臺灣士林地方法院（下稱士
    林地院）93年度士簡字第997 號、第1336號等判決，分別判
    處有期徒刑3 月、5 月、4 月確定，並經士林地院以94年度
    聲字第424 號裁定應執行有期徒刑11月確定，於94年9 月21
    日縮刑期滿執行完畢；復於93年間，因洗錢防制法案件，經
    士林地院94年度訴字第411 號判決判處有期徒刑6 月確定，
    於95年1 月20日易科罰金執行完畢；又於95年間，因施用毒
    品、妨害自由等案件，經本院95年度簡字第2462號、臺灣臺
    中地方法院（下稱臺中地院）95年度訴字第2983號、士林地
    院95年度易字第1577號等判決，分別判處有期徒刑5 月、5
    月、7 月確定，嗣均經士林地院以96年度聲減字第437 號裁
    定減刑，並定應執行刑為有期徒刑8 月確定，於96年7 月20
    日縮刑期滿執行完畢。
二、詎甲○○仍不知悔改，復另行起意，與其女友葉雅慧（業經
    本院95年度訴字第1826號判決應執行有期徒刑5 月確定）、
    徐詩偉及其他姓名年籍均不詳之成年男女數人，共同基於行
    使變造特種文書、行使偽造私文書、行使使公務員登載不實
    文書及詐欺取財之概括犯意聯絡，自94年11月24日起至95年
    6 月9 日止，均由甲○○在其當時位於臺北市○○區○○路
    152 號2 樓租屋處內，利用其本人、葉雅慧及真實姓名年籍
    均不詳之人的相片，連續變造如附表一「被害人」欄所示林
    朕盛、陳沺曄、葉麗雪、陳沛君、張官泰、陳惠鈺、洪誌鴻
    、丙○○、郭煖、乙○○等10人（下稱林朕盛等10人）之中
    華民國國民身分證（下稱身分證）之特種文書，並委由市面
    刻印店之不知情成年人偽刻林朕盛、陳沺曄、葉麗雪、陳沛
    君、張官泰、陳惠鈺、洪誌鴻、丙○○、乙○○等人之印章
    （郭煖部分未偽刻印章）後，各於附表一「犯罪時、地及手
    法」欄所示之時間，與葉雅慧、徐詩偉及上開姓名年籍均不
    詳之成年男女等人，共同或各別持上開變造所得之身分證、
    偽刻之印章，各前往如附表一「犯罪時、地及手法」欄所示
    之中央健康保險局（下稱健保局）臺北分局中正區辦公室等
    處所，以該「犯罪時、地及手法」欄所示之方法，各冒用林
    朕盛等10人之名義，並各偽造如附表一「偽造之署押、印文
    」欄所示之署押，或蓋用各該欄所示印文之方式，據以各偽
    造如附表一「偽造之文件、文書」欄所示之健保IC卡申請表
    、汽（機）車駕駛審驗暨各項異動登記書等私文書後，持以
    向各該欄所示之健保局、公路監理機關申請核發健保IC卡或
    補發汽（機）車駕照而行使之，使各該欄所示之健保局、公
    路監理機關所屬公務員誤信為真，各依其等申請而登載於職
    務上各掌管之公文書，並核發交付各該欄所示之健保IC卡、
    汽（機）車駕照等證件；其等再共同或分別持上開變造之身
    分證、健保IC卡或冒領之汽（機）車駕照，分別至上開「犯
    罪時、地及手法」欄所示之各金融機構、電信公司或其特約
    服務中心等營業場所，以各該欄所示之方法，各冒用林朕盛
    等10人之名義，並偽造如各該欄所示之署押，或蓋用各該欄
    所示印文之方式，據以各偽造如各該欄所示之申請文件、委
    託書等私文書後，復持向各該金融機構申請設立帳戶，或向
    各該電信公司申請租用行動電話門號，並詐騙隨各該門號贈
    送之行動電話而行使之，使各該金融機構、電信公司所屬人
    員（除下列附表一編號10之部分外）因而陷於錯誤，同意設
    立如各該欄所示之金融機構帳戶而交付存摺、金融卡，或各
    同意申請行動電話門號而交付如各該欄所示之行動電話晶片
    卡（SIM 卡）共14片、行動電話卡（SIM 外卡）共11片、行
    動電話共6 具等物，足以生損害於上開附表一所示之林朕盛
    等10人、各該公路監理機關對於核發管理汽（機）車駕照、
    健保局對於核發管理健保IC卡，及各該金融機構、電信公司
    對其客戶資料管理之正確性；甲○○再將各該金融機構帳戶
    之存摺、提款卡，或各該電信公司之行動電話門號及上開晶
    片卡、電話卡分別出售不詳之電話詐騙犯罪集團使用，所詐
    得之上開行動電話則供己使用，或另出售牟利。嗣被告於附
    表一編號10所列即於95年6 月9 日晚上8 時10分許，與葉雅
    慧共同至臺北市○○街○ 段151 號遠傳電信股份有限公司門
    市部，以「乙○○」名義申辦行動電話門號及手機時，為該
    門市部店員李姵儀發現有異，報警處理，經警據報到場而當
    場查獲。
三、甲○○另與姓名年籍均不詳，綽號「老張」之某成年人，共
    同基於行使變造特種文書及詐欺取財之犯意聯絡，由被告提
    供自己及其自網路隨意下載之他人照片，交由「老張」各別
    變造「丁○○」、「戊○○」之身分證，而甲○○於95年8
    月21日上午9 時30分許，在臺北市○○路上某快遞公司取得
    「老張」所寄之上開變造身分證各1 張後，即委由市面刻印
    店之不知情成年人偽刻丁○○、戊○○之印章各1 枚，並於
    同日上午10時許，持上開變造之丁○○、戊○○身分證各1
    張及偽刻之丁○○、戊○○印章各1 枚，至附表二「犯罪時
    、地及手法」欄所示之健保局臺北分局，以該欄所示之方法
    ，冒用丁○○、戊○○之名義申辦健保卡而行使之，惟於尚
    未填載健保IC卡申請表前，即遭該分局人員發現有異而報警
    處理，經警據報到場處理而當場查獲。
四、甲○○復與姓名年籍均不詳，綽號「老張」之某成年人，共
    同基於行使變造特種文書、行使偽造私文書及詐欺取財之犯
    意聯絡，由被告提供其自網路隨意下載之他人照片，交由「
    老張」變造「陳堅煌」之身分證，而甲○○於96年8 月15日
    上午某時取得該變造之身分證後，即另委由市面刻印店之不
    知情成年人偽刻陳堅煌之印章2 枚，並於同日上午10時40分
    許，持上開變造之陳堅煌身分證及偽刻之陳堅煌印章，前往
    附表三「犯罪時、地及手法」欄所示之臺北市監理處南區簡
    易服務站，以該欄所示之方法，冒用陳堅煌之名義填寫汽車
    （機）車駕駛人審驗暨各項異動登記書，代辦補發「陳堅煌
    」之駕照申請而行使之，惟遭該監理站承辦人員發現有異，
    報警處理，經警據報到場處理而當場查獲。
五、案經臺北市政府警察局中山分局、中正第二分局報告臺灣臺
    北地方法院檢察署檢察官偵查起訴，被告於準備程序就被訴
    事實為有罪之陳述，經本院合議庭裁定改由受命法官獨任以
    簡式審判程序審理。
    理  由
一、本件被告甲○○所犯偽造文書等罪，非死刑、無期徒刑、最
    輕本刑為3 年以上有期徒刑之罪，亦非高等法院管轄之第一
    審案件，其於本院審理中，就被訴事實為有罪之陳述，經告
    以簡式審判程序之旨，並聽取檢察官及被告之意見後，本院
    裁定進行簡式審判程序。是本件之證據調查，依刑事訴訟法
    第273 條之2 規定，不受同法第159 條第1 項、第161 條之
    2 、第161 條之3 、第163 條之1 及第164 條至第170 條規
    定之限制，合先敘明。
二、上揭犯罪事實，業據被告於本院審理時坦承不諱（見本院卷
    第38至39頁、第45至46頁、第115 至118 頁），核與證人即
    共犯葉雅慧、徐詩偉於警詢及偵訊時之部分證述、證人即被
    害人林朕盛、葉麗雪、陳沺華、陳沛君、張官泰、丁○○、
    丙○○、乙○○、陳堅煌、證人李姵儀、施文周於警詢時之
    各別指述相符（見95年度偵字第13016 號卷第19至20頁；95
    年度偵字第13203 號卷第100 至105 頁、第108 至110 頁、
    第119 至121 頁、第174 至176 頁、第261 至263 頁；95年
    度偵字第19166 號卷第50至52頁、第63至65頁；96年度偵字
    第18239 號卷第13至14頁、第44至45頁），並有偽造之林朕
    盛、葉麗雪、陳沺華、陳沛君、張官泰、陳惠鈺、洪誌鴻、
    丙○○、郭煖、乙○○、戊○○、丁○○、陳堅煌身分證各
    1 張，偽造之林朕盛、陳惠鈺、乙○○汽（機）車駕照各1
    張、陳沺曄汽（機）車駕照2 張，偽造之林朕盛、葉麗雪、
    張官泰、洪誌鴻、丙○○、郭煖之健保IC卡各1 張、陳沛君
    健保IC卡2 張，偽造之林朕盛、丙○○、陳堅煌印章各2 枚
    、葉麗雪、張官泰、戊○○、丁○○印章各1 枚、陳沺曄印
    章6 枚、陳沛君印章4 枚、洪誌鴻印章6 枚，扣案之行動電
    話晶片卡（SIM 卡）共14片、行動電話卡（SIM 外卡）共11
    片，前揭各金融機構之存摺共20本、提款卡共21張、行動電
    話共6 具、申請行動電話／市內電話申請書共48張、陳沛君
    所提聲明書及通知書各1 件、財團法人金融聯合徵信中心通
    報案件紀錄資訊2 件、國泰世華商業銀行中和分行95年10月
    12日（95）國世中和字第114 號函及所附「林朕盛」在該分
    行設立帳號之基本資料1 件、臺北市監理處95年10月14日北
    市監北字第09563684000 號函及所附汽（機）車駕駛人審驗
    各項異動登記書5 件、陳堅煌汽（機）車駕駛人審驗各項異
    動登記書1 件、中華電信股份有限公司台北北區營運處行動
    電話業務申請書及非本人辦理中華電信業務委託書各2 件、
    寶華商業銀行汐止分行95年10月14日寶汐發字第1531號函及
    所附客戶往來明細查詢報表1 件、聯邦商業銀行公館分行95
    年10月18日（95）聯公館字第0179號函及所附開戶基本資料
    及交易往來明細2 件、臺北區監理所蘆洲監理站95年10月19
    日北監蘆字第0950051335號函及所附汽（機）車駕駛人異動
    登記書1 件、中央健康保險局台北分局95年10月24日健保北
    服字第0950111811號函及所附健保IC卡申請表影本共11件、
    華僑商業銀行華中分行95年10月24日（95）僑銀華中字第96
    號函及所附該行存款相關業務申請書、身分證及存摺往來明
    細各12件、中華郵政股份有限公司儲匯處95年10月25日儲字
    第0950001811號函及所附郵政存簿儲金立帳申請書、客戶歷
    史交易清單各2 件、行動電話服務申請書3 件、三星X208型
    行動電話估價單及行動電話業務租用申請書各1 件、臺北市
    政府警察局物品發還領據、贓物認領保管單、內政部警政署
    刑事警察局96年8 月22日刑鑑字第0960127251號關於偽造「
    陳堅煌」國民身分證之鑑定書、國泰世華銀行中和分行第00
    0000000000號、台北富邦銀行古亭分行第000000000000號、
    台北青年郵局（局號：第0000000 號、帳號：第0000000 號
    ）、兆豐商業銀行中和分行第00000000000 號、花旗銀行華
    中分行第00000000000000號、台中商業銀行臺北分行第0000
    00000000號等帳戶之「林朕盛」開戶資料、國泰世華銀行萬
    華分行第000000000000號、台北北門郵局（局號：第000000
    0 號、帳號：第0000000 號）等帳戶之「陳沛君」開戶資料
    、台灣大哥大公司0000000000號「陳沛君」行動電話服務申
    請書、台北富邦銀行萬華分行第000000000000號「張官泰」
    開戶資料、寶華商業銀行汐止分行第000000000000號「洪誌
    鴻」開戶資料、中華電信0000000000號、0000000000號行動
    電話業務申請書、本院95年度聲搜字第798 號搜索票、臺北
    市政府警察局中山分局於95年6 月2 日搜索被告當時位於臺
    北市○○區○○路152 號2 樓租屋處之現場照片、搜索扣押
    筆錄、扣押物品目錄表、目錄清單、自願接受搜索同意書、
    被告偽造之印章及國民身分證彩色影印照片、本院95年度訴
    字第1826號刑事判決等在卷（見95年度偵字第13203 號卷第
    25至42頁、第49至59頁、第106 至107 頁、第111 至114 頁
    、第122 至137 頁、第181 至186 頁、第189 至258 頁；95
    年度偵字第13106 號卷第31至46頁、第69至71頁；95年度偵
    字第19166 號卷第21至28頁；95年度偵字第27055 號卷第7
    至8 頁；96年度偵字第17525 號卷第19至22頁；96年度偵字
    第18239 號卷第15頁、第20至23頁、第48至49頁；本院卷第
    30至32頁、第40至42頁、第77至111 頁），可資佐證，均足
    以補強被告上開自白之可信性，並與被告之自白相互印證，
    而足認被告前揭任意性自白與事實相符，其所為犯行事證明
    確，洵堪認定，應依法論科。
三、查刑法於94年1 月7 日修正，於同年2 月2 日公布，並自被
    告所為如事實欄二所示行為後之95年7 月1 日起施行，其中
    修正第2 條、第33條、第51條、第55條之規定，並刪除第56
    條之規定，另刑法施行法亦於95年5 月14日增訂第1 條之1
    ，並自95年7 月1 日起施行。按行為後法律有變更者，適用
    行為時之法律，但行為後之法律有利於行為人者，適用最有
    利於行為人之法律，現行刑法第2 條第1 項訂有明文。此條
    規定乃與刑法第1 條罪刑法定主義契合，而貫徹法律禁止溯
    及既往原則，係規範行為後法律變更所生新舊法律比較適用
    之準據法，是刑法第2 條本身雖經修正，但刑法第2 條既屬
    適用法律之準據法，本身尚無比較新舊法之問題，是於新法
    施行後，應一律適用裁判時之現行刑法第2 條第1 項之規定
    ，為「從舊從輕」之比較，以決定應適用之刑罰法律。又以
    本次刑法修正之比較新舊法，應就罪刑有關之共犯、未遂犯
    、想像競合犯、牽連犯、連續犯、結合犯，以及累犯加重、
    自首減輕暨其他法定加減原因（如身分加減）與加減例等一
    切情形，綜其全部罪刑之結果而為比較，至於緩刑之宣告，
    則應適用新法第74條之規定，而從刑附屬於主刑，除法律有
    特別規定者外，依主刑所適用之法律（最高法院95年5 月23
    日95年度第8 次刑事庭會議決議參照）。且前揭適用係指刑
    法於上開修正施行後之法律比較適用，而刑法第2 條係規範
    行為後「法律變更」所生新舊法比較適用之準據法，故如新
    舊法處罰之輕重相同，即無比較適用之問題，非此條所指之
    法律有變更，應依一般法律適用原則，適用裁判時法，例如
    修正後刑法第55條就想像競合犯部分增加但書關於科刑之限
    制，為法理之明文化，而修正後刑法第59條則為法院就酌減
    審認標準見解之明文化，均非法律變更，其餘為純文字修正
    者，更應同此（最高法院95年11月7 日95年度第21次刑事庭
    會議決議參照）。經查：
（一）刑法第216 條、第210 條之行使偽造私文書罪、第216 條
      、第212 條之行使偽造特種文書罪、第216 條、第214 條
      之行使使公務員登載不實文書罪、第339 條第1 項之詐欺
      取財罪，雖均未修正，惟於上開刑法及其施行法修正施行
      前，依罰金罰鍰提高標準條例第1 條前段規定，刑法第21
      6 條、第212 條所定罰金刑之最高額為銀元300 元，第21
      6 條、第214 條所定罰金刑之最高額為銀元500 元，刑法
      第339 條第1 項所定罰金刑之最高額為銀元1,000 元，經
      各提高為銀元3,000 元即新臺幣9,000 元、銀元5,000 元
      即新臺幣15,000元、銀元10,000元即新臺幣30,000元，而
      其最低額，依修正前刑法第33條第5 款之規定，均為銀元
      1 元即新臺幣3 元。嗣因刑法施行法第1 條之1 增訂：「
      中華民國94年1 月7 日刑法修正施行後，刑法分則所定罰
      金之貨幣單位為新臺幣。94年1 月7 日刑法修正時，刑法
      分則編未修正之條文定有罰金者，自94年1 月7 日刑法修
      正施行後，就其所定數額提高為30倍。但72年6 月26日至
      94年1 月7 日新增或修正之條文，就其所定數額提高為3
      倍。」此項規定係在替代罰金罰鍰提高標準條例部分條文
      ，與適用罰金罰鍰提高標準條例之結果相同，對於被告而
      言並無有利或不利之問題，僅係將貨幣單位由銀元改為新
      臺幣，並非法律變更刑度之條文，應無比較新舊法適用之
      問題而逕行適用刑法施行法第1 條之1 之規定（臺灣高等
      法院暨所屬法院95年度法律座談會刑事類提案第17號研討
      結果參照）。又關於上開法定刑罰金部分，依修正後刑法
      第33條第5 款規定，最低額為新臺幣1,000 元，而依被告
      行為時之罰金罰鍰提高標準條例第1 條前段、修正前刑法
      第33條第5 款規定，其罰金之最低額均僅為新臺幣3 元。
      經比較上開修正前後規定結果，修正後之規定對被告均未
      較為有利，依刑法第2 條第1 項之規定，自應適用修正前
      刑法第33條第5 款之規定。
（二）刑法第212 條偽造、變造國民身分證之法定本刑為1 年以
      下有期徒刑、拘役或300 元以下罰金，惟戶籍法第75條於
      97年5 月28日修正公佈，該條第1 項規定，意圖供冒用身
      分使用，而偽造、變造國民身分證，足以生損害於公眾或
      他人者，處5 年以下有期徒刑、拘役或科或併科新臺幣50
      萬元以下罰金，就此比較新舊法，以刑法之規定較戶籍法
      為有利於被告。
（三）舊刑法第28條規定：「二人以上共同實施犯罪之行為者，
      皆為正犯」，新刑法第28條則規定：「二人以上共同實行
      犯罪之行為者，皆為正犯」，揆諸本條之修正理由係為釐
      清陰謀共同正犯、預備共同正犯是否合乎正犯之要件，故
      新法對共同正犯之範圍已有所限縮，即採新法之規定較有
      利於被告。
（四）刑法第56條關於連續犯之規定，業經本次刑法修正予以刪
      除，而於該條規定刪除後，除符合接續犯、結合犯、包括
      一罪等情形，仍得認為構成單一犯罪，以一罪論處外，其
      餘數犯罪行為之情形，即應依刑法第51條之規定，予以分
      論併罰；此刪除雖非犯罪構成要件之變更，但顯已影響行
      為人刑罰之法律效果，自屬法律有變更。而刑法第2 條第
      1 項亦從修正前之從新從輕規定，修正為從舊從輕規定。
      故犯罪時間在95年6 月30日以前，而合於修正前刑法連續
      犯之規定者，依修正前之舊法規定，應論以連續犯並加重
      其刑至2 分之1 ，依修正後之新法規定，則應論以數罪，
      予以分論併罰，經比較修正前後規定之結果，修正後之刑
      法規定並未較有利於被告，依刑法第2 條第1 項之規定，
      自應適用修正前刑法第56條關於連續犯之規定。
（五）刑法第51條之規定，亦經本次刑法修正，該條第5 款之修
      正前規定為：「數罪併罰，分別宣告其罪之刑，依左列各
      款定其應執行者：‧‧‧。五、宣告多數有期徒刑者，於
      各刑中之最長期以上，各刑合併之刑期以下，定其刑期。
      但不得逾20年。」修正後該條款規定則為：「宣告多數有
      期徒刑者，於各刑中之最長期以上，各刑合併之刑期以下
      ，定其刑期。但不得逾30年。」經比較修正前後規定之結
      果，修正後刑法並未較有利於被告，依刑法第2 條第1 項
      前段之規定，自應適用修正前刑法之規定，定其應執行之
      刑。
（六）經上開比較結果，揆諸刑法第2 條第1 項所規定「從舊從
      輕」之原則，及前揭最高法院決議意旨，則被告上開部分
      之行為應適用其行為時即修正前刑法之相關規定，予以論
      處。另被告所為如事實欄三、四所示之犯行，其犯罪時間
      均在95年7 月1 日以後，則依前揭說明所示，除就刑法第
      212 條與戶籍法第1 條規定之法定刑為比較結果，以刑法
      之規定為有利於被告，應依刑法之規定處斷外，餘均應依
      修正後之現行刑法規定處斷，並無比較修正前後新舊刑法
      規定之問題。
四、核被告本件所為：
（一）關於事實欄二所示部分，係犯刑法第216 條、第210 條之
      行使偽造私文書罪、第216 條、第212 條之行使變造特種
      文書罪、第216 條、第214 條之行使使公務員登載不實文
      書罪，及同法第339 條第1 項、第3 項之詐欺取財既遂及
      未遂罪。被告雖已著手實施如附表一編號10所列其中與葉
      雅慧共同於95年6 月9 日下午8 時10分許，以「乙○○」
      名義向遠傳電信股份有限公司門市部申辦門號及手機之該
      次詐欺取財犯行，惟因該門市部店員並未陷於錯誤，亦未
      同意被告申辦門號及手機，為未遂（惟因其所為其餘部分
      之犯行均屬既遂，仍應以既遂罪論處）。被告利用不知情
      之前揭刻印店成年刻印人員偽刻林朕盛、陳沺曄、葉麗雪
      、陳沛君、張官泰、陳惠鈺、洪誌鴻、丙○○、乙○○等
      人之印章，為間接正犯；其偽造上開印章及如附表一「偽
      造之署押、印文」欄所示署押或印文之行為，各係其偽造
      該附表「偽造之文件、文書」欄所示各該私文書之部分行
      為，而其變造各該身分證之特種文書、偽造各該申請表等
      私文書及使公務員登載不實文書之低度行為，亦各為其行
      使之高度行使所吸收，均不另論罪。被告與葉雅慧、徐詩
      偉及前揭姓名年籍均不詳之數名成年男女間，就上開犯行
      ，均有犯意聯絡及行為分擔，均為共同正犯。其先後多次
      行使變造特種文書、行使偽造私文書、行使使公務員登載
      不實文書及詐欺取財既、未遂犯行，均時間緊接，各觸犯
      構成要件相同之罪名，顯均係基於概括之犯意為之，各為
      連續犯，應依修正前刑法第56條規定，各論以一罪，並各
      加重其刑。所犯上開四罪，係基於同一犯意，實行一個犯
      罪行為，即係以連續行使變造身分證之特種文書、偽造之
      私文書、冒領之上開駕照、健保IC卡以取信被害人等行為
      ，作為其詐欺取財之詐術內容，為想像競合犯，應依刑法
      第55條規定，從一重之連續行使偽造私文書處斷；起訴書
      認被告所為上開四罪應依牽連犯之規定論處，尚有未洽。
（二）關於事實欄三所示部分，核係犯刑法第216 條、第212 條
      之行使變造特種文書罪及第339 條第3 項、第1 項之詐欺
      取財未遂罪。被告雖已著手實施此部分詐欺取財犯行，惟
      因健保局承辦人員並未陷於錯誤，亦未同意被告申辦健保
      IC卡，為未遂。被告利用不知情之前揭成年刻印人員偽刻
      如附表二所示之丁○○、戊○○印章，為間接正犯；其變
      造該身分證之特種文書之低度行為，為其行使之高度行為
      所吸收，不另論罪。被告與前揭姓名年籍均不詳，綽號「
      老張」之成年人間，就此部分犯行有犯意聯絡及行為分擔
      ，均為共同正犯。被告所犯上開二罪，係基於同一犯意，
      實行一個犯罪行為，即係以行使變造身分證之特種文書之
      行為，作為其詐欺取財之詐術內容，為想像競合犯，應依
      刑法第55條關於想像競合犯之規定，從一重之詐欺取財未
      遂罪處斷，並依刑法第25條第2 項規定，減輕其刑；起訴
      書認被告此部分所犯上開二罪應依牽連犯之規定論處，並
      與上開（一）部分所示之犯行有連續犯之關係，尚有未洽
      。
（三）關於事實欄四所示部分，核係犯刑法第216 條、第210 條
      之行使偽造私文書、第216 條、第212 條之行使變造特種
      文書罪及第339 條第3 項、第1 項之詐欺取財未遂罪。被
      告雖已著手實施此部分詐欺取財犯行，惟因臺北市監理處
      南區簡易服務站承辦人員並未陷於錯誤，亦未同意被告申
      辦駕照，為未遂。被告利用不知情之前揭成年刻印人員偽
      刻如附表三之陳堅煌印章，為間接正犯；其偽造陳堅煌印
      章及如附表三所示陳堅煌署押之行為，為其偽造該汽（機
      ）車駕駛人審驗暨各項異動登記書之私文書之部分行為，
      而其偽造該私文書、陳堅煌身分證之特種文書之低度行為
      ，均為其行使之高度行使所吸收，均不另論罪。被告與前
      揭姓名年籍均不詳，綽號「老張」之成年人間，就此部分
      犯行有犯意聯絡及行為分擔，均為共同正犯。所犯上開三
      罪，係基於同一犯意，實行一個犯罪行為，即係以行使變
      造身分證之特種文書、偽造之私文書以取信被害人等行為
      ，作為其詐欺取財之詐術內容，為想像競合犯，應依刑法
      第55條關於想像競合犯之規定，從一重之行使偽造私文書
      罪論處；起訴書認被告所為上開三罪應依牽連犯之規定論
      處，尚有未洽。
（四）又被告所犯上開（一）至（三）所示之罪，其犯意各別，
      應予分論併罰。
五、被告(一)前於91年間因詐欺、施用毒品、偽造文書等案件，經
    本院93年度簡字第515 號、士林地院93年度士簡字第997 號
    、第1336號等判決，各判處有期徒刑3 月、5 月、4 月確定
    ，嗣經士林地院以94年度聲字第424 號裁定應執行有期徒刑
    11月確定，於94年9 月21日縮刑期滿執行完畢；(二)復於93年
    間，因洗錢防制法案件，經士林地院94年度訴字第411 號判
    決判處有期徒刑6 月確定，於95年1 月20日易科罰金執行完
    畢；(三)再於95年間，因施用毒品、妨害自由等案件，經本院
    95年度簡字第2462號、臺中地院95年度訴字第2983號、士林
    地院95年度易字第1577號等判決，分別判處有期徒刑5 月、
    5 月、7 月確定，嗣均經士林地院以96年度聲減字第437 號
    裁定減刑，並定應執行刑為有期徒刑8 月確定，於96年7 月
    20日縮刑期滿執行完畢，此有臺灣高等法院被告前案紀錄表
    在卷可稽（見本院卷第58至70頁）。其於受前揭(一)所示之有
    期徒刑執行完畢後，5 年以內故意再犯本件如前揭事實欄二
    所示之有期徒刑以上之罪，又於受前揭(一)、(二)所示之有期徒
    刑執行完畢後，5 年以內故意再犯本件如前揭事實欄三所示
    之有期徒刑以上之罪，再於受前揭(一)至(三)所示之有期徒刑執
    行完畢後，5 年以內故意再犯本件如前揭事實欄四所示之有
    期徒刑以上之罪，應各依刑法第47條第1 項之規定，各以累
    犯論，各加重其刑，並就如事實欄二所示之連續犯行，依刑
    法第70條規定，遞予加重，另就如事實欄三所示之犯行，依
    刑法第71條第1 項規定，先加後減。爰審酌被告素行欠佳，
    其所為如事實欄二之連續行使偽造私文書、行使變造特種文
    書、行使使公務員登載不實文書及詐欺取財犯行，前後行為
    時間逾6 月，且於95年6 月9 日經警查獲並交保後，竟另行
    起意，再於同年8 月21日、96年8 月15日，再各為如事實欄
    三、四所示之犯行，對於社會治安、經濟秩序及前揭被害人
    均造成重大危害，惟犯後於本院審理時尚能坦承犯行，態度
    非惡，及其本件犯罪之動機、目的、手段、智識程度（高職
    畢業）、經驗，迄今未與各該被害人和解，賠償其等所受損
    害等一切情狀，各量處如主文所示之刑。又被告所為如事實
    欄三所示之犯行，其犯罪時間係在96年4 月24日以前，所犯
    並符合中華民國96年罪犯減刑條例第2 條第1 項第3 款規定
    得減刑之要件【此部分犯罪係屬裁判上一罪，且其中一罪之
    詐欺取財未遂罪（刑法第339 條第3 項、第1 項），參照該
    條例第3 條第1 項第15款，及法院辦理96年減刑案件應行注
    意事項第8 條規定，仍屬得減刑之罪】，爰依該條例之規定
    ，就該部分犯罪減其宣告刑2 分之1 ；至於被告所為如事實
    欄二所示之犯行，其犯罪時間雖亦在96年4 月24日以前，惟
    因屬裁判上一罪，且其中一罪之詐欺取財既遂罪（刑法第33
    9 條第1 項）係屬上開條例第3 條第1 項第15款規定不得減
    刑之罪，並經本院宣告有期徒刑3 年，自不得減刑（最高法
    院81年度臺上字第1147號裁判意旨參照），另被告所為如事
    實欄四所示之犯行，其犯罪時間係在96年4 月24日以後，自
    不符上開條例規定得減刑之要件，亦不得減刑。爰就上開事
    實欄三所示之罪減得之刑，與其所犯如事實欄二、四所示不
    符減刑要件規定所各處之刑，定其應執行之刑如主文所示，
    以示懲儆。另關於起訴書所載被告其餘犯罪事實，因卷內並
    無證據足資證明被告確有此部分犯罪事實，並經公訴檢察官
    以97年3 月27日補充理由書，另於本件97年4 月16日準備程
    序期日，當庭陳明就該部分予以減縮（見本院卷第76至111
    頁、第115 至116 頁），並因起訴書認該部分與前揭經認定
    有罪之部分，有修正前刑法第56條連續犯之裁判上一罪之關
    係，爰不另為無罪之諭知。
六、另公訴人以被告年僅30歲，惟自92年間起即有偽造文書、詐
    欺、妨害自由及施用毒品之犯罪紀錄，均經法院判刑確定，
    竟又在本案中連續偽造多人之身分證件，並行使以詐取財物
    ，且犯後於警詢、偵訊時均避重就輕，否認犯行，犯後態度
    不佳，復於95年6 月9 日為警查獲並交保後，仍持續犯罪，
    犯罪情節及主觀惡性均甚為嚴重，顯有犯罪習慣，應有諭知
    強制工作之必要云云。惟按保安處分係針對受處分人將來之
    危險性所為之處置，以達教化、治療之目的，為刑罰之補充
    制度。我國現行刑法採刑罰與保安處分雙軌制，係在維持行
    為責任之刑罰原則下，為協助行為人再社會化之功能，以及
    改善行為人潛在之危險性格，期能達成根治犯罪原因、預防
    犯罪之特別目的，是保安處分中之強制工作，旨在對嚴重職
    業性犯罪及欠缺正確工作觀念或無正常工作因而習慣犯罪者
    ，強制其從事勞動，學習一技之長及正確之謀生觀念，使其
    日後重返社會，能適應社會生活。刑法第90條第1 項規定：
    有犯罪之習慣或以犯罪為常業或因遊蕩或懶惰成習而犯罪者
    ，得於刑之執行完畢或赦免後，令入勞動場所，強制工作，
    即係本於保安處分應受比例原則之規範，使保安處分之宣告
    ，與行為人所為行為之嚴重性、行為人所表現之危險性及對
    於行為人未來行為之期待性相當之意旨而制定，而由法院視
    行為人之危險性格，決定應否令入勞動處所強制工作，以達
    預防之目的；所謂「有犯罪之習慣」係指對於犯罪以為日常
    之惰性行為，乃一種犯罪之習性，至所犯之罪名為何，是否
    同一，則非所問（最高法院94年度台上字第6611號判決意旨
    參照）。經查，被告雖有前揭犯罪前科，惟經審酌被告本案
    犯罪情節及方式，尚難遽認其有犯罪之習慣，或係因遊蕩或
    懶惰成習而犯罪。又其本件所為犯行雖為法所不許，惟其於
    本院審理時已坦認犯罪，並表悔意，態度非惡，而改正被告
    本案犯行之有效方法，在於提供其適當之更生保護、就業機
    會及社會扶助，並非僅有執行強制工作之保安處分一途，且
    強制工作之保安處分係對被告人身自由之長期且嚴格之限制
    ，自應從嚴認定，本院於量刑時，復已審酌刑法第57條各款
    所列事由之一切情狀，認宣告如主文所示之刑，對被告已足
    收警惕矯治之效，並無令被告於刑之執行前，先入勞動場所
    強制工作之必要。
七、扣案如附表四（沒收附表）編號一至三所示之印章、印文及
    署押，不論屬於犯人與否，均應依刑法第219 條規定，併予
    宣告沒收。另扣案如附表四編號四至六所示之身分證、汽（
    機）車駕照、健保IC卡、行動電話晶片卡（SIM 卡）、行動
    電話卡（SIM 外卡）、存摺、提款卡、行動電話，均為被告
    或共犯所有供本件犯罪所用或因本件犯罪所得之物，業據被
    告供承在卷，爰均依刑法第38條第1 項第2 款、第3 款規定
    ，併予宣告沒收。至於如附表一、三所示之偽造私文書，既
    均經被告或共犯行使，均已非屬被告或其共犯所有，爰均不
    予宣告沒收，併此敘明。
據上論斷，應依刑事訴訟法第273 條之1 第1 項、第299 條第1
項前段，刑法第2 條第1 項、第25條第2 項、第55條、第216 條
、第210 條、第212 條、第214 條、第339 條第1 項、第3 項、
第38條第1 項第2 款、第3 款、第219 條、第47條第1 項、修正
前刑法第28條、第56條、第51條第5 款、第33條第5 款，刑法施
行法第1 條之1 ，修正前罰金罰鍰提高標準條例第2 條，現行法
規所定貨幣單位折算新臺幣條例第2 條，中華民國96年罪犯減刑
條例第2 條第1 項第3 款、第7 條，判決如主文。
本案經檢察官熊南彰到庭執行職務。
中    華    民    國    97    年    8     月    26    日
                  刑事第十一庭  法  官  陳勇松
上正本證明與原本無異。
如不服本判決，應於判決送達後10日內向本院提出上訴狀（應抄
附繕本）。告訴人或被害人如對於本判決不服者，應具備理由請
求檢察官上訴，其上訴期間之計算係以檢察官收受判決正本之日
期為準。
                                書記官  鄭巧青
中    華    民    國    97    年    8     月    27    日
附錄本案論罪科刑法條全文
中華民國刑法第210條
（偽造變造私文書罪）
偽造、變造私文書，足以生損害於公眾或他人者，處 5 年以下有
期徒刑。
中華民國刑法第212條
（偽造變造特種文書罪）
偽造、變造護照、旅券、免許證、特許證及關於品行、能力服務
或其他相類之證書、介紹書，足以生損害於公眾或他人者，處1
年以下有期徒刑、拘役或3百元以下罰金。
中華民國刑法第214條
（使公務員登載不實罪）
明知為不實之事項，而使公務員登載於職務上所掌之公文書，足
以生損害於公眾或他人者，處3年以下有期徒刑、拘役或5百元以
下罰金。
中華民國刑法第216條
（行使偽造變造或登載不實之文書罪）
行使第 210 條至第 215 條之文書者，依偽造、變造文書或登載
不實事項或使登載不實事項之規定處斷。
中華民國刑法第219條
（沒收之特例）
偽造之印章、印文或署押，不問屬於犯人與否，沒收之。
中華民國刑法第339條
（普通詐欺罪）
意圖為自己或第三人不法之所有，以詐術使人將本人或第三人之
物交付者，處5年以下有期徒刑、拘役或科或併科1千元以下罰金
。
以前項方法得財產上不法之利益或使第三人得之者，亦同。
前二項之未遂犯罰之。
 附表一：
┌──┬───┬──────┬────────┬────┬───┐
│編號│被害人│偽造之文件、│犯罪時、地及手法│偽造之署│出 處 │
│    │      │文書        │                │押、印文│      │
├──┼───┼──────┼────────┼────┼───┤
│ 1  │林朕勝│中央健康保險│被告於95年5 月25│「林朕盛│臺北地│
│    │      │局台北分局健│日，持經其變造之│」署押1 │檢署95│
│    │      │保IC卡申請表│「林朕盛」身分證│枚      │年度偵│
│    │      │1 紙        │，至健保局台北分│        │字第13│
│    │      │            │局中正區辦公室（│        │203 號│
│    │      │            │址設臺北市中正區│        │卷第23│
│    │      │            │公園路15之1 號）│        │8 頁（│
│    │      │            │，以「林朕盛」名│        │身分證│
│    │      │            │義申辦健保IC 卡 │        │有扣案│
│    │      │            │。              │        │）    │
│    │      ├──────┼────────┼────┼───┤
│    │      │汽（機）車駕│被告於95年4 月13│「林朕盛│同上卷│
│    │      │駛人審驗暨各│日，持經其變造之│」署押2 │第192 │
│    │      │項異動登記書│上開「林朕盛」身│枚、印文│頁、第│
│    │      │共2 份      │分證，至台北市監│1 枚    │106 至│
│    │      │            │理處南區簡易服務│        │107 頁│
│    │      │            │站－駐台北市交通│        │（駕照│
│    │      │            │事件裁決所（址設│        │有扣案│
│    │      │            │臺北市中正區羅斯│        │）    │
│    │      │            │福路4 段92號7 樓│        │      │
│    │      │            │），以「林朕盛」│        │      │
│    │      │            │名義向該監理站申│        │      │
│    │      │            │請補發機車駕照；│        │      │
│    │      │            │再於同年4 月24日│        │      │
│    │      │            │，至臺北市監理處│        │      │
│    │      │            │（址設臺北市松山│        │      │
│    │      │            │區○○路○ 段21號│        │      │
│    │      │            │，下同），亦以「│        │      │
│    │      │            │林朕盛」名義申請│        │      │
│    │      │            │補發汽車駕照。  │        │      │
│    │      ├──────┼────────┼────┼───┤
│    │      │國泰世華銀行│被告於95年4 月28│「林朕盛│同上卷│
│    │      │中和分行第04│日，持經其變造之│」署押2 │第185 │
│    │      │0000000000號│上開「林朕盛」身│枚、印文│、186 │
│    │      │帳戶之開戶資│分證及冒領之「林│1 枚    │頁（如│
│    │      │料          │朕盛」駕照，至國│        │檢察官│
│    │      │            │泰世華銀行中和分│        │97年3 │
│    │      │            │行（址設臺北縣中│        │月27日│
│    │      │            │和市○○路○ 段29│        │補充理│
│    │      │            │6 號），以「林朕│        │由書之│
│    │      │            │盛」名義申辦開戶│        │附件一│
│    │      │            │手續。          │        │）    │
│    │      ├──────┼────────┼────┼───┤
│    │      │台北富邦銀行│被告於95年4 月27│「林朕盛│（如上│
│    │      │古亭分行第39│日，持經其變造之│」署押4 │開補充│
│    │      │0000000000號│上開「林朕盛」身│枚、印文│理由書│
│    │      │帳戶之開戶資│分證，至台北富邦│6 枚    │之附件│
│    │      │料          │銀行古亭分行（址│        │二）  │
│    │      │            │設臺北市○○○路│        │      │
│    │      │            │3 段100 號），以│        │      │
│    │      │            │「林朕盛」名義申│        │      │
│    │      │            │辦開戶手續。    │        │      │
│    │      ├──────┼────────┼────┼───┤
│    │      │台北青年郵局│被告於95年5 月3 │「林朕盛│（如上│
│    │      │第0000000-02│日，持經其變造之│」署押1 │開補充│
│    │      │97491 號帳戶│上開「林朕盛」身│枚、印文│理由書│
│    │      │之開戶資料  │分證及冒領之「林│4 枚    │之附件│
│    │      │            │朕盛」駕照，至台│        │七）  │
│    │      │            │北青年郵局（址設│        │      │
│    │      │            │臺北市萬華區國興│        │      │
│    │      │            │路34號），以「林│        │      │
│    │      │            │朕盛」名義申辦開│        │      │
│    │      │            │戶手續。        │        │      │
│    │      ├──────┼────────┼────┼───┤
│    │      │兆豐商業銀行│被告於95年4 月28│「林朕盛│（如上│
│    │      │（原中國商業│日，持經變造之上│」署押8 │開補充│
│    │      │銀行）中和分│開「林朕盛」身分│枚、印文│理由書│
│    │      │行第00000000│證，至兆豐商業銀│6 枚    │之附件│
│    │      │860 號帳戶之│行中和分行（址設│        │八）  │
│    │      │開戶資料    │臺北縣中和市中山│        │      │
│    │      │            │路2 段124 號），│        │      │
│    │      │            │以「林朕盛」名義│        │      │
│    │      │            │申辦開戶手續。  │        │      │
│    │      ├──────┼────────┼────┼───┤
│    │      │花旗銀行（原│被告於95年4 月28│「林朕盛│（如上│
│    │      │華僑銀行）華│日，持經其變造之│」署押2 │開補充│
│    │      │中分行第0570│上開「林朕盛」身│枚、印文│理由書│
│    │      │0000000000號│分證，至花旗銀行│2 枚    │之附件│
│    │      │帳戶之開戶資│華中分行（址設臺│        │九）  │
│    │      │料          │北縣中和市○○路│        │      │
│    │      │            │2 段228 號），以│        │      │
│    │      │            │「林朕盛」名義申│        │      │
│    │      │            │辦開戶手續。    │        │      │
│    │      ├──────┼────────┼────┼───┤
│    │      │台中商業銀行│被告於95年5 月26│「林朕盛│（如上│
│    │      │臺北分行第09│日，持經其變造之│」署押4 │開補充│
│    │      │0000000000號│上開「林朕盛」身│枚、印文│理由書│
│    │      │帳戶之開戶資│分證及冒領之「林│4 枚    │之附件│
│    │      │料          │朕盛」健保IC卡，│        │十）  │
│    │      │            │至台中商業銀行臺│        │      │
│    │      │            │北分行（址設臺北│        │      │
│    │      │            │市○○○路○ 段85│        │      │
│    │      │            │號），以「林朕盛│        │      │
│    │      │            │」名義申辦開戶手│        │      │
│    │      │            │續。            │        │      │
├──┼───┼──────┼────────┼────┼───┤
│ 2  │陳沺曄│汽（機）車駕│被告推由共犯徐詩│「陳沺曄│同上卷│
│    │      │駛人審驗暨各│偉於95年4 月20日│」署押4 │第193 │
│    │      │項異動登記書│、24日，持經變造│枚      │頁、第│
│    │      │共2 份      │之「陳沺曄」身分│        │122 至│
│    │      │            │證，至臺北市監理│        │124頁 │
│    │      │            │處南區簡易服務站│        │      │
│    │      │            │－駐臺北市交通事│        │      │
│    │      │            │件裁決所，申請補│        │      │
│    │      │            │發「陳沺曄」之重│        │      │
│    │      │            │機車駕照及大客車│        │      │
│    │      │            │駕照。          │        │      │
│    │      ├──────┼────────┼────┼───┤
│    │      │聯邦銀行公館│被告推由共犯徐詩│「陳沺曄│同上卷│
│    │      │分行第024500│偉於95年5 月8 日│」署押2 │第221 │
│    │      │084789號帳戶│，持經變造之「陳│枚、印文│至224 │
│    │      │之開戶資料  │沺曄」身分證及上│5 枚    │頁    │
│    │      │            │開冒領之駕照，至│        │      │
│    │      │            │聯邦銀行公館分行│        │      │
│    │      │            │（址設臺北市羅斯│        │      │
│    │      │            │福路3 段272 號）│        │      │
│    │      │            │，以「陳沺曄」名│        │      │
│    │      │            │義申辦開戶手續。│        │      │
├──┼───┼──────┼────────┼────┼───┤
│ 3  │葉麗雪│中央健康保險│被告推由共犯徐詩│「陳沺曄│臺北地│
│    │      │局台北分局健│偉於95年5 月4 日│」署押1 │檢署95│
│    │      │保IC卡申請表│，持經變造之「陳│枚      │年度偵│
│    │      │1 紙        │沺曄」、「葉麗雪│        │字第13│
│    │      │            │」身分證，至健保│        │203 號│
│    │      │            │局台北分局中正區│        │卷第24│
│    │      │            │辦公室，以「陳沺│        │4頁   │
│    │      │            │曄」名義代辦健保│        │      │
│    │      │            │IC卡。          │        │      │
│    │      ├──────┼────────┼────┼───┤
│    │      │中華電信股份│被告推由共犯徐詩│「葉麗雪│同上卷│
│    │      │有限公司台北│偉於95年5 月4 日│」署押8 │第195 │
│    │      │北區營運處行│，持上開經變造之│枚、「陳│至203 │
│    │      │動電話業務申│「陳沺曄」身分證│沺曄」署│頁    │
│    │      │請書、非本人│及冒領之機車駕照│押4 枚  │      │
│    │      │申辦中華電信│，至中華電信公司│        │      │
│    │      │業務委託書各│台北北區營運處（│        │      │
│    │      │2 份        │址設臺北市建國北│        │      │
│    │      │            │路2 段216 號），│        │      │
│    │      │            │以「陳沺曄」名義│        │      │
│    │      │            │代「葉麗雪」申辦│        │      │
│    │      │            │門號0000000000、│        │      │
│    │      │            │0000000000號行動│        │      │
│    │      │            │電話。          │        │      │
├──┼───┼──────┼────────┼────┼───┤
│ 4  │陳沛君│中央健康保險│被告推由姓名年籍│「陳沛君│同上卷│
│    │      │局台北分局健│均不詳之某成年女│」署押1 │第245 │
│    │      │保IC卡申請表│子，於95年5 月8 │枚。    │至247 │
│    │      │3 紙        │日，持經變造之「│        │頁    │
│    │      │            │陳沛君」身分證，│        │      │
│    │      │            │至健保局台北分局│        │      │
│    │      │            │中正區辦公室，以│        │      │
│    │      │            │「陳沛君」名義申│        │      │
│    │      │            │辦健保IC卡。    │        │      │
│    │      ├──────┼────────┼────┼───┤
│    │      │華僑商銀華中│被告推由姓名年籍│「陳沛君│同上卷│
│    │      │分行第057002│均不詳之某成年女│」署押2 │第249 │
│    │      │00000000號帳│子於95年5 月11日│枚、印文│至252 │
│    │      │戶之銀行存款│，持經變造之「陳│4 枚    │頁    │
│    │      │相關業務申請│沛君」身分證及上│        │      │
│    │      │書          │開冒領之健保IC卡│        │      │
│    │      │            │，至華僑商銀華中│        │      │
│    │      │            │分行（址設臺北縣│        │      │
│    │      │            │中和市○○路○ 段│        │      │
│    │      │            │228 號10樓），以│        │      │
│    │      │            │「陳沛君」名義申│        │      │
│    │      │            │辦開戶手續。    │        │      │
│    │      ├──────┼────────┼────┼───┤
│    │      │聯邦銀行公館│被告推由姓名年籍│「陳沛君│同上卷│
│    │      │分行第024500│均不詳之某成年女│」署押2 │第216 │
│    │      │084797號帳戶│子於95年5 月8 日│枚、印文│至220 │
│    │      │之客戶基本資│，持經變造之「陳│9 枚    │頁    │
│    │      │料及印鑑卡  │沛君」身分證及上│        │      │
│    │      │            │開冒領之健保IC卡│        │      │
│    │      │            │，至聯邦銀行公館│        │      │
│    │      │            │分行（址設臺北市│        │      │
│    │      │            │羅斯福路3 段272 │        │      │
│    │      │            │號），以「陳沛君│        │      │
│    │      │            │」名義申辦開戶手│        │      │
│    │      │            │續。            │        │      │
│    │      ├──────┼────────┼────┼───┤
│    │      │台北北門郵局│被告推由姓名年籍│「陳沛君│（如上│
│    │      │第0000000-00│均不詳之某成年女│」印文2 │開補充│
│    │      │73954 號帳戶│子於95年5 月8 日│枚      │理由書│
│    │      │之開戶資料  │，持經變造之「陳│        │之附件│
│    │      │            │沛君」身分證至台│        │三）  │
│    │      │            │北北門郵局（址設│        │      │
│    │      │            │臺北市中正區忠孝│        │      │
│    │      │            │西路1 段114 號）│        │      │
│    │      │            │，以「陳沛君」名│        │      │
│    │      │            │義申辦開戶手續。│        │      │
│    │      ├──────┼────────┼────┼───┤
│    │      │台灣大哥大行│被告推由姓名年籍│「陳沛君│（如上│
│    │      │動電話服務申│均不詳之某成年女│」署押3 │開補充│
│    │      │請書        │子於95年5 月8 日│枚      │理由書│
│    │      │            │，持經變造之陳沛│        │之附件│
│    │      │            │君」身分證至臺灣│        │四）  │
│    │      │            │大哥大公司萬大門│        │      │
│    │      │            │市（址設臺北市萬│        │      │
│    │      │            │華區○○路445 號│        │      │
│    │      │            │），以「陳沛君」│        │      │
│    │      │            │名義申辦門號0918│        │      │
│    │      │            │353148號行動電話│        │      │
│    │      │            │。              │        │      │
│    │      ├──────┼────────┼────┼───┤
│    │      │國泰世華銀行│被告推由姓名年籍│「陳沛君│（如上│
│    │      │萬華分行第07│均不詳之某成年女│」署押5 │開補充│
│    │      │0000000000號│子於95年5 月11日│枚、印文│理由書│
│    │      │帳戶之開戶資│，持經變造之「陳│7 枚    │之附件│
│    │      │料          │沛君」身分證，至│        │十一）│
│    │      │            │國泰世華銀行萬華│        │      │
│    │      │            │分行（址設臺北市│        │      │
│    │      │            │萬華區○○路450 │        │      │
│    │      │            │號），以「陳沛君│        │      │
│    │      │            │」名義申辦開戶手│        │      │
│    │      │            │續。            │        │      │
│    │      ├──────┼────────┼────┼───┤
│    │      │中華電信股份│被告於95年5 月9 │「陳沛君│（如上│
│    │      │有限公司台北│日，持經變造之「│」署押4 │開補充│
│    │      │北區營運處行│陳沛君」身分證及│枚      │理由書│
│    │      │動電話業務申│上開冒領之健保IC│        │之附件│
│    │      │請書        │卡，至中華電信公│        │十二）│
│    │      │            │司臺灣北區電信分│        │      │
│    │      │            │公司臺北北區營運│        │      │
│    │      │            │處，以「陳沛君」│        │      │
│    │      │            │名義申辦門號0912│        │      │
│    │      │            │519614 、0000000│        │      │
│    │      │            │514 號行動電話。│        │      │
├──┼───┼──────┼────────┼────┼───┤
│ 5  │張官泰│中央健康保險│被告推由姓名年籍│「張官泰│同上卷│
│    │      │局台北分局健│均不詳之某成年男│」署押1 │第248 │
│    │      │保IC卡申請表│子於95年2 月27日│枚      │頁    │
│    │      │1 紙        │，持經變造之「張│        │      │
│    │      │            │官泰」身分證至健│        │      │
│    │      │            │保局台北分局中正│        │      │
│    │      │            │區辦公室申請補辦│        │      │
│    │      │            │「張官泰」之健保│        │      │
│    │      │            │IC卡 。         │        │      │
│    │      ├──────┼────────┼────┼───┤
│    │      │台北富邦萬華│被告推由姓名年籍│「張官泰│（如上│
│    │      │分行第401168│均不詳之某成年男│」署押3 │開補充│
│    │      │030759號帳戶│子於95年3 月24日│枚、印文│理由書│
│    │      │之開戶資料  │，持經變造之「張│2 枚。  │之附件│
│    │      │            │官泰」身分證至台│        │五）  │
│    │      │            │北富邦萬華分行（│        │      │
│    │      │            │址設臺北市萬華區│        │      │
│    │      │            │萬大路482 號），│        │      │
│    │      │            │以「張官泰」名義│        │      │
│    │      │            │申辦開戶手續。  │        │      │
├──┼───┼──────┼────────┼────┼───┤
│6   │陳惠鈺│汽（機）車駕│被告於95年4 月19│「陳惠鈺│同上卷│
│    │      │駛人審驗暨各│日，持經變造之「│」署押1 │第189 │
│    │      │項異動登記書│陳惠鈺」身分證，│枚、印文│頁、第│
│    │      │1 份        │，及上開經其變造│1 枚、「│194 頁│
│    │      │            │之「林朕盛」身分│林朕盛」│（「陳│
│    │      │            │證，至臺北市監理│署押1 枚│惠鈺」│
│    │      │            │處南區簡易服務站│        │之身分│
│    │      │            │－駐台北市交通事│        │證有扣│
│    │      │            │件裁決所，以「林│        │案）  │
│    │      │            │朕盛」名義代辦「│        │      │
│    │      │            │陳惠鈺」之汽車駕│        │      │
│    │      │            │照。            │        │      │
│    │      ├──────┼────────┼────┼───┤
│    │      │台北莒光郵局│被告推由姓名年籍│「陳惠鈺│同上卷│
│    │      │第0000000-00│均不詳之某成年女│」署押1 │第253 │
│    │      │19768 號帳戶│子，於95年5 月30│枚、印文│、254 │
│    │      │之郵政存簿儲│日，持經變造之「│2 枚    │頁    │
│    │      │金立帳申請書│陳惠鈺」身分證及│        │      │
│    │      │            │上開冒領之汽車駕│        │      │
│    │      │            │照，至台北莒光郵│        │      │
│    │      │            │局（址設臺北市萬│        │      │
│    │      │            │華區○○路210 號│        │      │
│    │      │            │，下同），以「陳│        │      │
│    │      │            │惠鈺」名義申辦開│        │      │
│    │      │            │戶手續。        │        │      │
├──┼───┼──────┼────────┼────┼───┤
│ 7  │洪誌鴻│中央健康保險│被告於95年5 月26│「洪誌鴻│同上卷│
│    │      │局台北分局健│日，持經其變造之│」署押1 │第239 │
│    │      │保IC卡申請表│「洪誌鴻」身分證│枚      │頁（身│
│    │      │1 紙        │，至健保局台北分│        │分證有│
│    │      │            │局中正區辦公室，│        │扣案）│
│    │      │            │以「洪誌鴻」名義│        │      │
│    │      │            │申辦健保IC卡。  │        │      │
│    │      ├──────┼────────┼────┼───┤
│    │      │寶華商銀汐止│被告於95年6 月1 │「洪誌鴻│（如上│
│    │      │分行第021004│日，持經其變造之│」署押4 │開補充│
│    │      │139414號帳戶│「洪誌鴻」身分證│枚、印文│理由書│
│    │      │之開戶資料  │及上開冒領之健保│4 枚    │之附件│
│    │      │            │IC卡，至寶華商銀│        │六）  │
│    │      │            │汐止分行（址設臺│        │      │
│    │      │            │北縣汐止市○○路│        │      │
│    │      │            │2 段263 號），以│        │      │
│    │      │            │「洪誌鴻」名義申│        │      │
│    │      │            │辦開戶手續。    │        │      │
│    │      ├──────┼────────┼────┼───┤
│    │      │台北莒光郵局│被告於95年5 月26│「洪誌鴻│同上卷│
│    │      │第0000000-00│日，持經其變造之│」署押1 │第253 │
│    │      │19677 號帳戶│「洪誌鴻」身分證│枚、印文│至255 │
│    │      │之郵政存簿儲│及上開冒領之健保│3 枚    │頁    │
│    │      │金立帳申請書│IC 卡 ，至台北莒│        │      │
│    │      │            │光郵局，以「洪誌│        │      │
│    │      │            │鴻」名義申辦開戶│        │      │
│    │      │            │手續。          │        │      │
├──┼───┼──────┼────────┼────┼───┤
│ 8  │丙○○│中央健康保險│被告於95年4 月24│「林朕盛│同上卷│
│    │      │局台北分局健│日，持經變造之「│」署押1 │第240 │
│    │      │保IC卡申請表│丙○○」身分證，│枚、「李│、241 │
│    │      │2 紙        │及上開經其變造之│碧蓮」署│頁（「│
│    │      │            │「林朕盛」身分證│押1 枚  │丙○○│
│    │      │            │，至健保局台北分│        │」之身│
│    │      │            │局中正區辦公室，│        │分證有│
│    │      │            │以「林朕盛」名義│        │扣案）│
│    │      │            │代辦「丙○○」之│        │      │
│    │      │            │健保IC卡；另於同│        │      │
│    │      │            │年6 月6 日，推由│        │      │
│    │      │            │姓名年籍均不詳之│        │      │
│    │      │            │某成年女子，持上│        │      │
│    │      │            │開經變造之「李碧│        │      │
│    │      │            │蓮」身分證，再向│        │      │
│    │      │            │該辦公室申辦「李│        │      │
│    │      │            │碧蓮」之健保IC  │        │      │
│    │      │            │卡。            │        │      │
├──┼───┼──────┼────────┼────┼───┤
│ 9  │郭  煖│中央健康保險│被告於94年11月24│「郭煖」│同上卷│
│    │      │局台北分局健│日，持經變造之「│署押2 枚│第242 │
│    │      │保IC卡申請表│郭煖」身分證，至│        │、243 │
│    │      │1 紙        │健保局台北分局中│        │頁（「│
│    │      │            │正區辦公室，以「│        │郭煖」│
│    │      │            │郭煖」名義申辦健│        │之身分│
│    │      │            │保IC卡；另於同年│        │證有扣│
│    │      │            │12月間某日，再向│        │案）  │
│    │      │            │該辦公室申辦「郭│        │      │
│    │      │            │煖」之健保IC 卡 │        │      │
│    │      │            │。              │        │      │
├──┼───┼──────┼────────┼────┼───┤
│ 10 │乙○○│汽（機）車駕│被告與葉雅慧於95│「乙○○│臺北地│
│    │      │駛人審驗暨各│年6 月6 日，共同│」署押1 │檢署95│
│    │      │項異動登記書│持上開經變造之「│枚      │年度偵│
│    │      │            │乙○○」身分證及│        │字第13│
│    │      │            │偽刻之「乙○○」│        │016 號│
│    │      │            │印章，至台北市監│        │卷第69│
│    │      │            │理處南區簡易服務│        │、70頁│
│    │      │            │站－駐台北市交通│        │（身分│
│    │      │            │事件裁決所填寫汽│        │證有扣│
│    │      │            │（機）車駕駛人審│        │案）  │
│    │      │            │驗暨各項異動登記│        │      │
│    │      │            │書，以「乙○○」│        │      │
│    │      │            │名義申請補辦汽車│        │      │
│    │      │            │駕照。          │        │      │
│    │      ├──────┼────────┼────┼───┤
│    │      │行動電話服務│被告與葉雅慧於95│「乙○○│同上卷│
│    │      │申請書（南科│年6 月9 日下午4 │」署押2 │第40頁│
│    │      │通訊公司即VI│時45分許，共同持│枚      │      │
│    │      │BO威寶門市）│經變造之「乙○○│        │      │
│    │      │            │」身分證及上開冒│        │      │
│    │      │            │領之駕照，至臺北│        │      │
│    │      │            │市○○區○○路3 │        │      │
│    │      │            │段225 號南科通訊│        │      │
│    │      │            │有限公司（VIBO威│        │      │
│    │      │            │寶門市），以「何│        │      │
│    │      │            │月桃」名義申辦門│        │      │
│    │      │            │號0000000000號行│        │      │
│    │      │            │動電話之門號卡，│        │      │
│    │      │            │取得NOKIA1600 型│        │      │
│    │      │            │行動電話1 支。  │        │      │
│    │      ├──────┼────────┼────┼───┤
│    │      │行動電話業務│被告與葉雅慧於95│「乙○○│同上卷│
│    │      │租用申請書（│年6 月9 日下午5 │」署押2 │第43、│
│    │      │神腦公司永和│時許，共同持經變│枚      │44頁  │
│    │      │頂溪門市）  │造之「乙○○」身│        │      │
│    │      │            │分證及上開冒領之│        │      │
│    │      │            │駕照，至臺北縣永│        │      │
│    │      │            │和市○○路○ 段93│        │      │
│    │      │            │號神腦國際股份有│        │      │
│    │      │            │限公司永和頂溪門│        │      │
│    │      │            │市，以「乙○○」│        │      │
│    │      │            │名義申辦門號0988│        │      │
│    │      │            │052634、00000000│        │      │
│    │      │            │43行動電話之門號│        │      │
│    │      │            │卡得手。        │        │      │
│    │      ├──────┼────────┼────┼───┤
│    │      │行動電話服務│被告與葉雅慧於95│「乙○○│同上卷│
│    │      │申請書、三星│年6 月9 日下午7 │」署押6 │第32、│
│    │      │X208型行動電│時許，共同持經變│枚      │34、37│
│    │      │話估價單    │造之「乙○○」身│        │頁    │
│    │      │            │分證及上開冒領之│        │      │
│    │      │            │駕照，至臺北縣永│        │      │
│    │      │            │和市○○路○ 段12│        │      │
│    │      │            │7 號和信電信股份│        │      │
│    │      │            │有限公司永和頂溪│        │      │
│    │      │            │特約服務中心，以│        │      │
│    │      │            │「乙○○」名義申│        │      │
│    │      │            │辦門號及手機，詐│        │      │
│    │      │            │得門號0000000000│        │      │
│    │      │            │號預付卡、093815│        │      │
│    │      │            │4335號行動電話門│        │      │
│    │      │            │號卡各1 張。    │        │      │
├──┼───┼──────┼────────┼────┼───┤
│    │      │行動電話服務│被告與葉雅慧於95│「乙○○│同上卷│
│    │      │申請書（遠傳│年6 月9 日下午8 │」署押3 │第30、│
│    │      │電信公司門市│時10分許，共同持│枚      │31頁  │
│    │      │部）        │經變造之「乙○○│        │      │
│    │      │            │」身分證及上開冒│        │      │
│    │      │            │領之駕照，至臺北│        │      │
│    │      │            │市○○區○○街3 │        │      │
│    │      │            │段151 號遠傳電信│        │      │
│    │      │            │股份有限公司門市│        │      │
│    │      │            │部，以「乙○○」│        │      │
│    │      │            │名義申辦門號及手│        │      │
│    │      │            │機，經該門市店員│        │      │
│    │      │            │李姵儀發現有異，│        │      │
│    │      │            │報警處理而被當場│        │      │
│    │      │            │查獲。          │        │      │
└──┴───┴──────┴────────┴────┴───┘
 附表二
┌──┬───┬──────┬────────┬────┬───┐
│編號│被害人│偽造之文件、│犯罪時、地及手法│偽造之署│出 處 │
│    │      │文書        │                │押、印文│      │
├──┼───┼──────┼────────┼────┼───┤
│ 1  │丁○○│            │被告於95年8月21 │        │臺北地│
│    │戊○○│            │日，持經變造之「│        │檢署95│
│    │      │            │丁○○」、「崔金│        │年度偵│
│    │      │            │鑑」身分證及偽刻│        │字第13│
│    │      │            │之「丁○○」、「│        │016 號│
│    │      │            │戊○○」印章，至│        │卷第28│
│    │      │            │健保局台北分局中│        │頁（「│
│    │      │            │山區辦公室（址設│        │丁○○│
│    │      │            │臺北市中山區中山│        │」、「│
│    │      │            │北路1 段7 號），│        │戊○○│
│    │      │            │以「丁○○」、「│        │」之身│
│    │      │            │戊○○」名義申辦│        │分證有│
│    │      │            │健保IC卡時，經該│        │扣案）│
│    │      │            │局承辦人員發現有│        │      │
│    │      │            │異，報警處理，經│        │      │
│    │      │            │警據報到場處理而│        │      │
│    │      │            │當場查獲。      │        │      │
└──┴───┴──────┴────────┴────┴───┘
附表三
┌──┬───┬──────┬────────┬────┬───┐
│編號│被害人│偽造之文件、│犯罪時、地及手法│偽造之署│出 處 │
│    │      │文書        │                │押      │      │
├──┼───┼──────┼────────┼────┼───┤
│ 1  │陳堅煌│汽（機）車駕│被告於96年8 月15│「陳堅煌│臺北地│
│    │      │駛人審驗暨各│日上午10時40分許│」署押1 │檢署95│
│    │      │項異動登記書│，持經變造之「陳│枚      │年度偵│
│    │      │（申辦駕照未│堅煌」身分證及偽│        │字第18│
│    │      │遂）        │刻之「陳堅煌」印│        │239 號│
│    │      │            │章，至臺北市監理│        │卷第21│
│    │      │            │處南區簡易服務站│        │頁    │
│    │      │            │－駐台北市交通事│        │      │
│    │      │            │件裁決所，填寫汽│        │      │
│    │      │            │（機）車駕駛人審│        │      │
│    │      │            │驗暨各項異動登記│        │      │
│    │      │            │書，以其名義代辦│        │      │
│    │      │            │補發「陳堅煌」之│        │      │
│    │      │            │駕照，經該監理站│        │      │
│    │      │            │承辦人員發現有異│        │      │
│    │      │            │，報警處理，經警│        │      │
│    │      │            │據報到場處理而當│        │      │
│    │      │            │場查獲。        │        │      │
└──┴───┴──────┴────────┴────┴───┘
 附表四：（沒收附表）
┌──┬───────────────────────┬────┐
│編號│                 應沒收之物                   │    註  │
├──┼───────────────────────┼────┤
│ 一 │偽造葉麗雪、張官泰印章各1 枚、林朕盛、丙○○印│犯罪事實│
│    │章各2 枚、陳沛君印章4 枚、陳沺曄、洪誌鴻印章各│欄二所載│
│    │6 枚，及如附表一「偽造之署押、印文」欄所示之偽│之犯罪  │
│    │造署押、印文。                                │        │
├──┼───────────────────────┼────┤
│ 二 │偽造戊○○、丁○○印章各1 枚。                │犯罪事實│
│    │                                              │欄三所載│
│    │                                              │之犯罪  │
├──┼───────────────────────┼────┤
│ 三 │偽造陳堅煌印章2 枚，及如附表三「偽造之署押」欄│犯罪事實│
│    │所示之偽造署押。                              │欄四所載│
│    │                                              │之犯罪  │
├──┼───────────────────────┼────┤
│ 四 │偽造林朕盛、陳沺曄、葉麗雪、陳沛君、張官泰、陳│犯罪事欄│
│    │惠鈺、洪誌鴻、丙○○、郭煖、乙○○之身分證各1 │二所載之│
│    │張，偽造林朕盛、陳惠鈺、乙○○汽（機）車駕照各│犯罪    │
│    │1 張、陳沺曄汽（機）車駕照2 張，偽造林朕盛、葉│        │
│    │麗雪、張官泰、洪誌鴻、丙○○、郭煖之健保IC卡各│        │
│    │1 張、陳沛君健保IC卡2 張，行動電話晶片卡（SIM │        │
│    │卡）共14片、行動電話卡（SIM 外卡）共11片、存摺│        │
│    │共20本、提款卡共21張、行動電話共6 具。        │        │
├──┼───────────────────────┼────┤
│ 五 │偽造戊○○、丁○○之身分證各1 張。            │犯罪事欄│
│    │                                              │三所載之│
│    │                                              │犯罪    │
├──┼───────────────────────┼────┤
│ 六 │偽造陳堅煌之身分證1 張。                      │犯罪事欄│
│    │                                              │四所載之│
│    │                                              │犯罪    │
└──┴───────────────────────┴────┘


司法院資訊處製作；財團法人民間司法改革基金會備份。
